# 请教陈版主，确认超额亏损的非经常性损益问题

提问人：夜袭寡妇村 时间：2017-02-14 18:12:59
请教陈版主，确认超额亏损的非经常性损益问题 对联营企业或者合营企业确认的超额亏损，就是冲减其他应收款计入到投资收益的金额，算不算经常性损益

回答人：chenyiwei
这本质上还是确认在联营企业或合营企业的亏损中所占的份额。除非联营企业和合营企业的本期亏损是由非常特殊的偶发性事项导致（例如不可抗力），否则对应的投资收益应不属于非经常性损益。